臺灣苗栗地方法院刑事判決　　　　　　　　　　　　　九十三年度訴字第一八二號
　　公　訴　人　臺灣苗栗地方法院檢察署檢察官
　　被　　　告　甲○○
　　　　　　　　　　　　　　二.
右列被告因毒品危害防制條例案件，經檢察官提起公訴（九十三年度偵字第二七七號
、九十三年度毒偵字第七五號、九十三年度毒偵字第八四號、九十三年度毒偵字第二
０一號、九十三年度毒偵字第二０六號、九十三年度毒偵字第三五四號），本院合議
庭裁定後依簡式審判程序判決如左：
    主  文
甲○○連續施用第一級毒品，處有期徒刑玖月；第一次扣案摻有海洛因之香煙壹支、
第二次扣案之海洛因壹小包（含包裝重零點參捌公克）、第三次扣案之海洛因貳小包
合計淨重零點貳伍公克（空包裝重零點參玖公克）、第四次扣案之海洛因壹小包淨重
零點零伍公克（空包裝重零點貳參公克）、第五次扣案之海洛因壹小包淨重零點零柒
公克（空包裝重零點貳參公克）均沒收銷燬之；第四次扣案之注射針筒貳支沒收。又
連續施用第二級毒品，處有期徒刑柒月；第三次扣案之安非他命伍小包含袋重壹點伍
公克，均沒收銷燬之。應執行有期徒刑壹年參月；第一次扣案摻有海洛因之香煙壹支
、第二次扣案之海洛因壹小包（含包裝重零點參捌公克）、第三次扣案之海洛因貳小
包合計淨重零點貳伍公克（空包裝重零點參玖公克）及安非他命伍小包含袋重壹點伍
公克、第四次扣案之海洛因壹小包淨重零點零伍公克（空包裝重零點貳參公克）、第
五次扣案之海洛因壹小包淨重零點零柒公克（空包裝重零點貳參公克）均沒收銷燬之
，第四次扣案之注射針筒貳支沒收。
    事  實
一、甲○○曾於民國（下同）九十一年二月間，因一犯施用毒品案件，經本院裁定送
    觀察、勒戒後，認有繼續施用毒品傾向，由本院裁定改送強制戒治，嗣經本院於
    九十一年八月二十七日以九十一年度毒聲字第六八一號裁定停止戒治，所餘戒治
    期間付保護管束，旋經本院於九十一年十一月十一日以九十一年度毒聲字第九一
    四號裁定撤銷停止戒治，並於九十二年七月七日戒治期滿執行完畢，而由台灣苗
    栗地方法院檢察署檢察官於九十二年七月二十八日以九十二年度戒毒偵字第三七
    號為不起訴處分。
二、詎甲○○猶不知悔改，基於施用第一級毒品海洛因之概括犯意，自九十三年一月
    七日起，至九十三年三月二日中午十二時許止，連續在其苗栗縣頭份鎮○○路一
    ０九一號六樓租屋處、苗栗縣頭份鎮苗栗客運車站廁所內，以注射針筒注射方式
    ，非法施用第一級毒品海洛因多次。復另基於施用第二級毒品安非他命之概括犯
    意，自九十二年七月八日起，至九十三年三月二日中午十二時許止，連續在其苗
    栗縣頭份鎮○○路五０四巷十六弄二號住處、苗栗縣頭份鎮某不詳年籍姓名之友
    人住處及苗栗縣頭份鎮苗栗客運車站之廁所內，以將安非他命置於玻璃頭吸食器
    內，下以火燒烤吸取其產生煙霧之方式，非法施用第二級毒品安非他命多次。嗣
    分別於左列時、地，為警查獲：
（一）苗栗縣警察局頭份分局頭份派出所員警持本院核發之搜索票，於九十三年一月
      八日上午十時零五分許，前往苗栗縣頭份鎮○○里○○○路四十七號搜索，警
      方除當場在甲○○身上查獲摻有海洛因之香煙一支（其它扣案物品均非甲○○
      所有）予以查扣外（即第一次扣案），並將甲○○帶回派出所採尿送驗，結果
      發現其尿液同時呈有甲基安非他命及嗎啡陽性反應。
（二）苗栗縣警察局頭份分局頭份派出所員警，於九十三年一月十八日晚上十一時三
      十分許，在苗栗縣頭份鎮○○里○○街二號前道路旁，見甲○○形跡可疑上前
      盤查，甲○○主動將握在右手之海洛因一小包（含包裝重０˙三八公克）交給
      警方，警方除將該包海洛因予以查扣外（即第二次扣案），並將甲○○帶回派
      出所採尿送驗，結果發現其尿液仍同時呈有甲基安非他命及嗎啡陽性反應。
（三）苗栗縣警察局頭份分局頭份派出所員警，於九十三年一月二十五日晚上七時三
      十分許，在苗栗縣頭份鎮○○里○○路一０九一號六樓走道，見甲○○神色慌
      張上前盤查，甲○○將藏在左腳襪子內之海洛因二小包合計淨重０˙二五公克
      （空包裝重０˙三九公克）、安非他命五小包含袋重一˙五公克交給警方，警
      方除將該二小包海洛因及五小包安非他命予以查扣外（即第三次扣案），並將
      甲○○帶回派出所採尿送驗，結果發現其尿液仍同時呈有甲基安非他命及嗎啡
      陽性反應。
（四）苗栗縣警察局頭份分局頭份派出所員警持本院核發之搜索票，於九十三年二月
      二日下午五時二十分許，前往苗栗縣頭份鎮新華里十三鄰崎仔頭三二三之三號
      搜索（起訴書誤為苗栗縣頭份鎮○○路五０四巷十六弄二號二樓），將在場之
      甲○○帶回派出所採尿送驗，結果發現其尿液呈有嗎啡陽性反應。
（五）苗栗縣警察局頭份分局頭份派出所員警，於九十三年二月二十六日零時三十分
      許，在苗栗縣頭份鎮○○里○○路鎮聯社前，見甲○○神色慌張上前盤查，甲
      ○○看見警察立即拔腿逃跑約一百五十公尺，在苗栗縣頭份鎮○○里○○路十
      四號前被警攔下，警方要求甲○○出示證件及將身上之違禁物品交出，甲○○
      將藏在背包內之海洛因一小包淨重０˙０五公克（空包裝重０˙二三公克）及
      注射針筒二支交給警方，警方除將海洛因及注射針筒予以查扣外（即第四次扣
      案），並將甲○○帶回派出所採尿送驗，結果發現其尿液仍同時呈有甲基安非
      他命及嗎啡陽性反應。
（六）苗栗縣警察局頭份分局頭份派出所員警，於九十三年三月二日下午二時四十分
      許，在苗栗縣頭份鎮○○路四十三巷十三號「官牙醫診所」內，將涉嫌在該屋
      內行竊之甲○○予以逮捕後，警方除當場在甲○○之皮包內起獲海洛因一小包
      淨重０˙０七公克（空包裝重０˙二三公克）予以查扣外（即第五次扣案），
      並將甲○○帶回派出所採尿送驗，結果發現其尿液仍同時呈有甲基安非他命及
      嗎啡陽性反應。
三、案經苗栗縣警察局頭份分局六次報請台灣苗栗地方法院檢察署檢察官偵查起訴。
    理  由
一、右揭事實，業據被告甲○○於本院審理時供承不諱，而其尿液經警六次採集送請
    苗栗縣衛生局檢驗，除事實欄二之（四）之尿液僅呈嗎啡陽性反應外，其餘五次
    檢驗均同時呈有甲基安非他命及嗎啡陽性反應，此分別有苗栗縣警察局頭份分局
    偵辦違反毒品危害防制條例案件嫌疑人尿液檢體編號登記簿對照表，及苗栗縣衛
    生局九十三年二月十一日苗衛檢字第０九三０００一七三四號、九十三年三月五
    日苗衛檢字第０九三０００三００五號、九十三年三月十五日苗衛檢字第０九三
    ０００三三五七號煙毒尿液檢驗成績書等影本各一紙在卷足憑。另被告甲○○非
    法持有之違禁物，其中於事實欄二之（二）所扣案之白色粉末一小包（即第二
    次扣案），送請法務部調查局依化學呈色法、氣相層析質譜儀分析法檢驗結果，
    證明含有第一級毒品海洛因成分，因濕黏無法秤重（含包裝重０˙三八公克），
    有該局九十三年二月十八日調科壹字第九九００００七九六號鑑定通知書乙紙在
    卷足憑（參見九十三年度毒偵字第七五號偵查卷第三十八頁）；於事實欄二之
    （三）所扣案之白色粉末二小包（即第三次扣案），送請法務部調查局依化學呈
    色法、氣相層析質譜儀分析法檢驗結果，證明含有第一級毒品海洛因成分，合計
    淨重０˙二五公克（空包裝重０˙三九公克），有該局九十三年二月二十四日調
    科壹字第九九００００八０三號鑑定通知書乙紙在卷足憑（參見九十三年度毒偵
    字第八四號偵查卷第四十頁）；於事實欄二之（五）所扣案之白色粉末一小包
    （即第四次扣案），送請法務部調查局依化學呈色法、氣相層析質譜儀分析法檢
    驗結果，證明含有第一級毒品海洛因成分，淨重０˙０五公克（空包裝重０˙二
    三公克），有該局九十三年四月一日調科壹字第九九００００八三七號鑑定通知
    書乙紙在卷足憑（參見九十三年度毒偵字第二０一號偵查卷第四十五頁）；於
    事實欄二之（六）所扣案之白色粉末一小包（即第五次扣案），送請法務部調查
    局依化學呈色法、氣相層析質譜儀分析法檢驗結果，證明含有第一級毒品海洛因
    成分，淨重０˙０七公克（空包裝重０˙二三公克），有該局九十三年五月十二
    日調科壹字第九九００００八四六號鑑定通知書乙紙在卷足憑（參見本院審理卷
    ）。此外，復有事實欄二之（一）所扣案摻有海洛因之香煙一支（即第一次扣案
    ）、事實欄二之（三）所扣案之安非他命五小包含袋重一˙五公克（即第三次扣
    案）、事實欄二之（五）所扣案之注射針筒二支（即第四次扣案）足資佐證，是
    被告甲○○自白其有施用第一級毒品海洛因、第二級毒品安非他命之犯行，應堪
    信為真實。
二、被告甲○○又曾於九十一年二月間，因一犯施用毒品案件，經本院裁定送觀察、
    勒戒後，認有繼續施用毒品傾向，由本院裁定改送強制戒治，嗣經本院於九十一
    年八月二十七日以九十一年度毒聲字第六八一號裁定停止戒治，所餘戒治期間付
    保護管束，旋經本院於九十一年十一月十一日以九十一年度毒聲字第九一四號裁
    定撤銷停止戒治，並於九十二年七月七日戒治期滿執行完畢，而由台灣苗栗地方
    院檢察署檢察官於九十二年七月二十八日以九十二年度戒毒偵字第三七號為不起
    訴處分，此分別有刑案資料查註紀錄表、台灣高等法院被告全國前案紀錄表等在
    卷足憑。事證明確，被告甲○○於強制戒治執行完畢釋放後，五年內再犯施用毒
    品之犯行，洵堪認定。
三、核被告甲○○所為，係犯毒品危害防制條例第十條第一項施用第一級毒品罪、同
    條第二項施用第二級毒品罪。其非法持有海洛因、安非他命之低度行為，應分別
    為施用之高度行為所吸收，均不另論罪。被告甲○○先後多次施用第一級毒品海
    洛因、第二級毒品安非他命之行為，時間緊接，所犯罪名之構成要件相同，顯均
    係基於概括之犯意而為，應依連續犯之規定各論以一罪，並均依法加重其刑。被
    告甲○○所犯上開二罪，犯意各別，行為互殊，應分論併罰。爰審酌被告甲○○
    一再非法施用毒品，理應重罰，惟念其所犯僅戕害個人身心健康，及犯後能坦白
    承認等一切情狀，本院並參酌檢察官之具體求刑，分別量處被告甲○○如主文所
    示之刑，並定其應執行之刑，以資懲儆。
四、至第一次扣案摻有海洛因之香煙一支，因與海洛因混為一體無從析離，與第一級
    毒品海洛因無異；至第二次扣案之海洛因一小包（含包裝重０˙三八公克），係
    第一級毒品；第三次扣案之海洛因二小包合計淨重０˙二五公克（空包裝重０˙
    三九公克），係第一級毒品，另安非他命五小包含袋重一˙五公克，則係第二級
    毒品；第四次扣案之海洛因一小包淨重０˙０五公克（空包裝重０˙二三公克）
    ，係第一級毒品；第五次扣案之海洛因一小包淨重０˙０七公克（空包裝重０˙
    二三公克），係第一級毒品，以上扣案之毒品，均應依毒品危害防制條例第十八
　　條第一項前段之規定，予以宣告沒收銷燬之。又第四次扣案之注射針筒二支，均
　  係被告甲○○所有，供其施用第一級毒品海洛因所用之物，則應依刑法第三十八
    條第一項第二款之規定，予以宣告沒收。
據上論斷，應依刑事訴訟法第二百七十三條之一第一項、第二百九十九條第一項前段
，毒品危害防制條例第十條第一項、第二項、第十八條第一項前段，刑法第十一條、
第五十六條、第五十一條第五款、第三十八條第一項第二款，判決如主文。
本案經檢察官林映姿到庭執行職務。
中　　　華　　　民　　　國　　　九十三　　　年　　六　　月　　二十三　　日
　                                      臺灣苗栗地方法院刑事第一庭
                                                法  官  柳  章  峰
右正本證明與原本無異。
如不服本判決，應於判決送達後十日內向本院提出上訴狀( 應附繕本 )。
                                                書記官  歐  明  秀
中　　　華　　　民　　　國　　　九十三　　　年　　六　　月　　二十三　　日
毒品危害防制條例第十條
施用第一級毒品者，處六月以上五年以下有期徒刑。
施用第二級毒品者，處三年以下有期徒刑。
